【裁判字號】    98,訴緝,104
【裁判日期】    981229
【裁判案由】    毒品危害防制條例
【裁判全文】
臺灣桃園地方法院刑事判決             98年度訴緝字第104號
公  訴  人  臺灣桃園地方法院檢察署檢察官
被      告  甲○○
上列被告因違反毒品危害防制條例案件，經檢察官提起公訴（96
年度毒偵字第1821號），而被告自白犯罪，認為宜以簡易判決處
刑，逕以簡易判決處刑如下：
    主  文
甲○○施用第一級毒品，處有期徒刑陸月，如易科罰金，以新台
幣壹仟元折算壹日，減為有期徒刑月，如易科罰金，以新台幣
壹仟元折算壹日。扣案之第一級毒品海洛因壹包（淨重零點壹
公克，空包裝重零點貳貳公克），均沒收銷燬。
    事  實
一、甲○○前因施用毒品案件，經本院以94年度毒聲字第483 號
    裁定觀察、勒戒後，認無繼續施用毒品之傾向，於民國95年
    4 月24日執行完畢釋放出監，並由臺灣桃園地方法院檢察署
    檢察官於95年4 月25日以95年度毒偵緝字第134 號、95年度
    毒偵字第1742號為不起訴處分確定。詎仍不知悔改，於觀察
    、勒戒執行完畢釋放後5 年內，又基於施用第一級毒品海洛
    因之犯意，於95年11月6 日上午9 時30分為警採尿時起回溯
    26小時內某時，在某不詳地點，施用毒品海洛因1 次。嗣於
    同日凌晨1 時45分許，為警在桃園縣平鎮市○○路○ 段36號
    前查獲，並扣得海洛因1 小包（淨重0.13公克）。
二、案經桃園縣政府警察局平鎮分局報請臺灣桃園地方法院檢察
    署檢察官偵查起訴。
    理  由
一、按刑事訴訟法第449 條第1 項規定之案件，檢察官依通常程
    序起訴，被告自白犯罪，認為宜以簡易判決處刑者，得不經
    通常審判程序，逕以簡易判決處刑；又依此簡易判決所科之
    刑以宣告緩刑、得易科罰金之有期徒刑及拘役或罰金為限，
    刑事訴訟法第449 條第2 項、第3 項分別定有明文。查本案
    被告雖經檢察官依通常程序起訴，本院依通常程序審理（本
    院98年度訴緝字第104 號），經本院訊問被告後，認本案被
    告合於以簡易判決處刑之要件，爰依前述刑事訴訟法之規定
    ，不經通常訴訟程序，對被告逕以簡易判決處刑。
二、認定事實所憑之證據及理由：
  (一)上揭犯罪事實，業據被告甲○○於本院訊問時（詳本院98年
    10月29日訊問筆錄）坦承不諱，且被告為警採取之尿液，送
    驗結果呈鴉片類陽性反應乙節，此有桃園縣政府警察局平鎮
    分局被採尿人姓名編號對照表及臺灣檢驗科技股份有限公司
    濫用藥物檢驗報告各1 紙在卷足憑，此外，復有被告持有之
    毒品海洛因1 包扣案為證。又被告前因施用毒品案件，經本
    院於民國94年3 月31日以94年度毒聲字第483 號裁定觀察、
    勒戒，經觀察、勒戒後，認無繼續施用毒品之傾向，於95年
    4 月24日執行完畢釋放出監，並經臺灣桃園地方法院檢察署
    檢察官於民國95年4 月25日以95年度毒偵緝字第134 號、95
    年度毒偵字第1742號為不起訴處分確定等情，有上開被告前
    案紀錄表及刑案資料查註紀錄表附卷為憑，其於前次觀察勒
    戒執行完畢釋放後，5 年內再犯毒品危害防制條例第10條第
    1 項之罪，是依同條例第23條第2 項之規定，應予依法追訴
    。是認被告上開任意性自白，核與事實相符，堪以採信。
  (二)綜上，本件事證明確，被告犯行已堪認定，自應依法論科。
三、論罪科刑之依據：
  (一)核被告所為，係犯毒品危害防制條例第10條第1 項之施用第
    一級毒品罪。被告非法持有第一級毒品海洛因，進而施用，
    其持有之低度行為均應被施用之高度行為所吸收，不另論其
    非法持有第一級毒品之罪。爰審酌被告前經本院裁定送觀察
    、勒戒執行完畢後，仍不知悔改、警惕，猶繼續施用毒品，
    本不宜寬貸，惟念及此乃自戕行為、被告犯後已坦承悔悟等
    一切情狀，量處如主文所示之刑，並諭知易科罰金之折算標
    準。另查中華民國96年罪犯減刑條例自中華民國96年7 月16
    日施行；本條例施行前，經通緝而未於中華民國96年12月31
    日以前自動歸案接受偵查、審判或執行者，不得依本條例減
    刑，中華民國96年罪犯減刑條例（下稱減刑條例）第16條、
    第5 條分別定有明文。故罪犯如係於減刑條例施行前經通緝
    ，於減刑條例施行前經撤銷通緝者，亦或於施行後經通緝，
    並於減刑條例施行後經緝獲到案者，均應不受前開條例第5
    條規定不得減刑之限制。復查，本件被告於95年11月4 日至
    同年月6 日間施用第一級毒品海洛因1 次之犯行，其犯罪時
    間係於96年4 月24日之前，所犯為毒品危害防制條例第10條
    第1 項之罪，倘宣告1 年6 月以下之有期徒刑，即合於減刑
    條例第2 條第1 項第3 款規定之減刑要件，又被告經臺灣桃
    園地方法院檢察署檢察官於96年4 月4 日發佈通緝，後因通
    緝人別身分有誤，乃於96年4 月18日撤銷通緝，復因同案件
    經本院於96年8 月7 日再度發佈通緝，為警於98年10月29日
    緝獲到案，並經本院於98年11月6 日撤銷通緝，其既在減刑
    條例施行前經通緝，於減刑條例施行前經撤銷通緝者，及復
    於施行後經通緝，並於減刑條例施行後經緝獲到案者，揆諸
    前揭說明，自無減刑條例第5 條所定不予減刑規定之適用，
    故被告前開犯行，應依減刑條例第2 條第1 項第3 款之規定
    減其宣告刑二分之一，並諭知易科罰金之折算標準。
  (二)末查，上開扣案之毒品海洛因1 包（淨重0.13公克，空包裝
    重0.22公克），其中包裝袋部分，因與毒品分離不易，或分
    離所需費用與該等物品之客觀價值顯不相當，均自應一體視
    為毒品部分，均屬毒品危害防制條例第2 條第2 項第1 款所
    明定之第一級毒品，為法律上禁止持有之違禁物，均應依修
    正後同條例第18條第1 項前段義務沒收之規定，沒收銷燬之
    。本條項款採義務沒收之規定，且其效果除「沒收」外，尚
    有「銷燬」之規定，為刑法第38條第1 項第1 款之特別規定
    ，爰不適用刑法第38條第1 項第1 款，而應適用本條項款之
    規定，宣告沒收銷燬之。
四、應依刑事訴訟法第449 條第2 項、第3 項，毒品危害防制條
    例第10條第1 項、第18條第1 項，刑法第11條前段，第41條
    第1 項前段，中華民國96年罪犯減刑條例第2 條第1 項第3
    款、第7 條、第9 條，逕以簡易判決處刑如主文。
中    華    民    國    98    年    12    月    29    日
                  刑事第六庭    法  官  宣玉華
以上正本證明與原本無異。
如不服本判決，應於判決送達後10日內向本院提出上訴狀，上訴
於本院第二審合議庭（應附繕本）。
                                書記官  陳育萱
中    華    民    國    98    年    12    月    29    日
附錄本案論罪科刑法條
毒品危害防制條例第10條
施用第一級毒品者，處6 月以上 5 年以下有期徒刑。
施用第二級毒品者，處3 年以下有期徒刑。

司法院資訊處製作；財團法人民間司法改革基金會備份。
